# 请教陈版：报表披露问题

提问人：跨度防护 时间：2017-11-11 11:33:23
请教陈版： 1 、关联方代公司支付的员工社保，是作为关联方资金拆借里的“拆入”披露，还是作为关联方交易披露，还是两个地方都要披露？ 2 、报告里关联方资金拆借里的（ 1 ）“拆入”是指公司作为债务人，向关联方借钱的发生额；“拆出”是指公司作为债权人，借给关联方的钱的发生额吗？（ 2 ）因为不符合拆入、拆出的定义，公司作为债务人，向关联方还钱；公司作为债权人，关联方向公司还钱的发生额不再披露是吗？

回答人：chenyiwei
如果完全只是代收代付，不涉及关联方之间互相承担费用问题，且金额不大的，一般作为关联方往来余额披露即可，附注中不单独披露为拆借，在关联方资金占用的专项报告中，代付方需披露为拆出资金。

提问人：跨度防护 时间：2017-11-12 18:51:59
请教陈版，关于问题 2 ，我的理解是对的吗？

回答人：chenyiwei
你的理解有一定合理性，但不绝对。有可能不符合拆入拆出定义，但被认定为其他关联交易。这时仍需披露交易情况。